臺灣臺北地方法院交通事件裁定
　　　　　　　　　　　　　　　　　 100年度交聲字第1483號
原處分機關　交通部公路總局臺北區監理所
異　議　人
即受處分人　平崇光
上列異議人即受處分人因違反道路交通管理處罰條例案件，對於
交通部公路總局臺北區監理所於中華民國100 年6 月7 日所為之
處分（原處分案號：北監自裁字第裁40-C00000000號），聲明異
議，本院裁定如下：
    主  文
異議駁回。
    理  由
一、按汽車駕駛人停車時，不依順行方向，或不緊靠道路右側，
    或併排停車，或單行道不緊靠路邊停車者，處新台幣（下同
    ）600 元以上1,200 元以下罰鍰，道路交通管理處罰條例第
    56 條 第1 項第6 款定有明文。
二、本件異議人即受處分人平崇光於民國100 年4 月10日9 時32
    分許，將其所有之車號HC-5546 號自小客車，併排停放在新
    北市○○區○○街19巷內，經新北市政府警察局新店交通分
    隊警員以受處分人有「併排停車」之違規行為為由，依違反
    道路交通管理處罰條例第56條第1 項第6 款之規定逕行舉發
    ，嗣經原處分機關調查結果，仍認受處分人確有前開違規行
    為，乃於100 年6 月7 日，依道路交通管理處罰條例第56條
    第1 項第6 款、違反道路交通管理事件統一裁罰基準及處理
    細則第41條、第43條、第44條、第67條暨違反道路交通管理
    事件統一裁罰基準表之規定，裁處受處分人罰鍰1,200 元在
    案。
三、聲明異議意旨略以：（一）福園街乃一條約50、60公尺長之
    死巷，只有巷內居民出入，並無影響或妨礙交通之虞，因常
    有他處車輛停放於本巷內，致使本巷居民之車反而無處停放
    ，故本巷居民對於停車問題早有共識，如需於巷道中間停車
    時，必於車窗前留有聯絡電話或住址，以備移車之便，此一
    共識已行近30年之久，迄無爭議，並無所謂嚴重妨礙各用路
    人、車通行之情形，直到最近有一個新住戶搬來，其並無車
    輛，因為個人情緒問題，就三不五時打電話給交通隊檢舉；
    （二）舉發當天我在車前窗上有留聯絡的電話號碼，且我居
    住處就在停車處旁住宅之2 樓，拖吊人員若以拖吊車按喇叭
    或喊一下，我就會下去移車，拖吊人員卻一聲不響將我的車
    拖走，法律上有所謂微罪不舉，本件我停車的情形是否一定
    需以拖吊車輛處理？（三）本人車輛遭拖吊時，後方仍停有
    兩輛車，為何警員可容許該兩輛車停放，而單獨拖吊本人之
    車？且自警員拍攝照片可見，停放於轉角處紅線上之車輛，
    其情節更應拖吊，為何未予拖吊等語。
四、經查：
  (一)受處分人於前揭時間，將其所有之車號HC-5546 號自小客車
    ，併排停放在新北市○○區○○街19巷內之事實，為受處分
    人所不爭執，並有舉發採證照片在卷可稽（見本院卷第11頁
    ）。
  (二)按禁止併排停車之目的，除防止合法停車人之車輛因遭併排
    停車而無法順利出入外，亦在維護該路段用路人之往來通行
    之安全，蓋併排停車將產生路幅縮減之結果，非但造成往來
    人車之不便，亦易肇致行車事故，危害用路人之安全至明，
    依卷附之採證照片所示，受處分人車輛併排停放於該處，顯
    已造成該路段其他用路人行車範圍變小，易生行車及行人通
    行之危險，有妨礙交通安全之虞，受處分人雖以該巷內居民
    已形成巷內併排停車之共識為由，然所謂停車慣例倘與法令
    明文扞格，或積非成是所形成者，本無對抗法令之效力，況
    受處分人亦自述該巷內有非居住於該巷內居民之車輛停放，
    是受處分人自難以其巷內居民已形成共識為由，即主張其併
    排停車無妨礙用路人、車通行之情形，亦無從以其有在車上
    留下電話號碼而解免併排停車之違規責任。
  (三)另按平等原則係避免合法權益遭受無正當理由之差別待遇，
    以維實質平等，是以，就不法違規遭受取締之情，難謂具有
    合法權益，自不得主張平等原則，準此，縱受處分人所指他
    人有併排停車或在劃有紅線路段停車之違規行為而未遭取締
    ，並非合法權益受有損害，自不得以此加以抗辯。
五、綜上所述，受處分人確有併排停車之違規行為，原處分機關
    依道路交通管理處罰條例第56條第1 項第6 款規定，裁處受
    處分人罰鍰1,200 元，核無違誤。本件受處分人之異議為無
    理由，自應裁定將其異議駁回。
據上論斷，應依道路交通事件處理辦法第18條，裁定如主文。
中    華    民    國   100    年    11    月     1    日
                  刑事第十五庭  法  官  高若珊
上正本證明與原本無異。
如不服本裁定，應於裁定送達後5日內向本院提出抗告狀。
                                書記官  黃鈺玲
中    華    民    國  100    年    11    月      1    日